臺灣高等法院臺中分院刑事判決　　　　 96年度上易字第163號
上　訴　人
即　被　告　乙○○
上列上訴人因傷害案件，不服臺灣苗栗地方法院95年度易字第27
5號，中華民國95年9月28日第一審判決（起訴案號：臺灣苗栗地
方法院檢察署95年度偵字第1049號），提起上訴，本院判決如下
：
    主  文
上訴駁回。
    事  實
一、乙○○因主觀上認為丙○○先前有搬走其所有之物品，乃於
    民國（下同）94年7月4日清晨 4時30分許，在丙○○位於苗
    栗縣公館鄉福星村4鄰福星120號之住處，趁丙○○應門之際
    ，即未經丙○○同意衝入其內（侵入住宅部分，未經告訴）
    ，基於傷害犯意，出手並持自備之球棒毆打丙○○身體多處
    ，因此造成丙○○之左眉、後頸、左臂、右手受有瘀青及左
    背、腰受有瘀腫之傷害。
二、案經丙○○訴由苗栗縣警察局苗栗分局報告臺灣苗栗地方法
    院檢察署檢察官偵查起訴。
    理  由
一、訊據被告乙○○否認有傷害犯行，辯稱：案發當天是要進入
    告訴人丙○○家中查證是否遭告訴人搬走東西，因丙○○不
    肯而發生推擠，打了起來，被告是基於正當防衛，所以出手
    打人，並未攜帶球棒，是否有打傷丙○○也不清楚云云，惟
    查上述犯罪事實，已經告訴人丙○○於警偵訊及審理時指述
    甚詳，目擊證人即告訴人之妻徐鳳滿亦於偵訊及原審審理時
    證述被告乙○○確有上述犯行屬實，而告訴人丙○○當天遭
    毆打所受之傷害，並有行政院衛生署苗栗醫院（下稱苗栗醫
    院）於94年7月6日所開立苗醫診字第6230號之驗傷診斷書在
    卷可佐，且被告乙○○於原審並坦承於上開時間，有前往告
    訴人丙○○住處理論並強要進入告訴人丙○○住處搬東西等
    情不諱（原審卷第50頁）。以被告於凌晨時分，隻身強要進
    入告訴人住處理論且要搬走東西，遭告訴人阻攔，因而發生
    衝突，依據告訴人丙○○之驗傷診斷書記載：丙○○受傷部
    位，除正面多處外，背面腰部尚有20x10 公分瘀腫，足見告
    訴人指被告乙○○係持球棒攻擊毆打成傷，堪予採信，被告
    乙○○上述所辯，為卸責之詞，不足採取，其傷害犯行，應
    堪認定。
二、核被告所為，係犯刑法第277條第1項之傷害罪。被告行為後
    ，刑法、罰金罰鍰提高標準條例均於95年7月1日修正施行，
    其中刑法第33條罰金最低額部分，修正施行前，罰金為（銀
    元）一元以上， 經依罰金罰鍰提高標準條例第1條前段提高
    罰金（最高提高倍數為10倍）並依現行法規所定貨幣單位折
    算新台幣條例第2條折算為新台幣金額， 比較修正施行後罰
    金改為新台幣一千元以上，以百元計算之，應以修正施行前
    之規定有利於被告。 又刑法第41條第1項前段易科罰金之折
    算標準，修正施行前，徒刑或拘役如易科罰金者，係以銀元
    一元以上、三元以下折算一日，經依修正施行前罰金罰鍰提
    高標準條例第2條提高折算數額（提高100倍），並依現行法
    規所定貨幣單位第2條折算為新台幣金額， 最高折算數額為
    新台幣九百元折算一日，與修正施行後之最低以新台幣一千
    元折算一日相較，應以修正施行前之規定有利於被告。是原
    審審酌被告乙○○並無前科，有臺灣高等法院被告前案紀錄
    表可查，惟被告乙○○所犯本件傷害犯行，係於凌晨時分，
    自行攜帶球棒前往他人住處，持球棒毆打傷害被害人，造成
    被害人身上有多處瘀青或瘀腫之傷害，犯後矢口否認犯行等
    一切情狀，適用刑法第2條第1項前段、第277條第1項、修正
    前刑法第41條第1項前段、 修正施行前罰金罰鍰提高標準條
    例第2條、刑法施行法第1條之1第1、2項、 現行法規所定貨
    幣單位折算新台幣條例第2條之規定， 量處有期徒刑五月，
    並諭知易科罰金之折算標準，復說明扣案之球棒1支， 為被
    告所有供犯本件所用之物，併依刑法第38條第1項第2款宣告
    沒收，其認事用法及量刑，核無不合，被告上訴意旨仍執詞
    否認犯罪，無可採取，上訴為無理由，應予駁回。
三、據上論斷，應依刑事訴訟法第368條，判決如主文。
本案經檢察官甲○○到庭執行職務。
中　　華　　民　　國　　96　　年　 　3 　　月　　1　　日
　　　　　　　刑事第四庭  審判長法　官　洪　耀　宗
　　　　　　　　　　　　　　　　法　官  劉　登　俊
　　　　　　 　 　　　　　　　　法　官  陳　欣　安
上列正本證明與原本無異。
不得上訴。
                                書記官　阮　正　枝
中　　華　　民　　國　　96　　年　　3 　　月　　1 　　日
附錄：
刑法第277條
傷害人之身體或健康者，處三年以下有期徒刑、拘役或一千元以
下罰金。
